臺灣高等法院刑事判決　　　　　　　　　　　　　　九十三年度上易字第二八九號
　　上　訴　人
　　即　被　告　甲○○
右上訴人因侵占案件，不服臺灣桃園地方法院九十二年度易字第一○八九號，中華民
國九十二年十二月二十三日第一審判決（起訴案號：臺灣桃園地方法院檢察署九十二
年度偵字第一○四八二號）提起上訴，本院判決如左：
    主  文
原判決撤銷。
甲○○連續意圖為自己不法之所有，而侵占對於業務上所持有之物，處有期徒刑拾月
。
    事  實
一、甲○○自民國（下同）八十七年間起任職於址設桃園縣桃園市○○路○段一六七
    號一至二樓「元祥旅行社有限公司」（下稱元祥旅行社）之會計，負責該旅行社
    帳務之工作，為從事業務之人。詎竟基於意圖為自己不法所有之概括犯意，連續
    將其自民國九十年四月十六日起至九十二年一月十七日止，陸續將該旅行社業務
    員胡宇樵、蔡淑琳交付予旅行社之現金新台幣（下同）共計一百十七萬一千六百
    七十八元之業務費（旅遊帳款），及於九十二年一月二十九日、同年二月二十七
    日將元祥旅行社負責人申明德所交付該旅行社應繳付予行政院勞工保險局之九十
    一年十二月份、九十二年一月份之勞保費一萬零九百十四元、一萬零四元，均以
    變易持有為所有之意思予以侵占入己，移作自己生活開支及投資花用殆盡。嗣於
    九十二年一月間因元祥旅行社負責人申明德發覺有異，乃請業務員胡宇樵、蔡淑
    琳與甲○○對帳而發覺金額短缺，始查悉上情。
二、案經元祥旅行社代表人申明德訴請臺灣桃園地方法院檢察署檢察官偵查起訴。
    理  由
一、右揭犯罪事實，業據被告甲○○先後於原審、本院審理時供認不諱（詳原審九十
    二年十一月七日準備程序筆錄、本院九十三年三月九日審判筆錄），核與被害人
    元祥旅行社負責人申明德於偵審中指訴之情節相符，並經證人胡宇樵、蔡淑琳於
    偵查時證述屬實，復有元祥旅行社提出之被告侵占金額之帳款單五紙、現金帳二
    十六紙、元祥旅遊收款單八十五紙、應收帳款確認單四紙附卷可稽，足見被告之
    自白核與事實相符，應可採信，其右揭事證明確，被告犯行洵堪認定，應依法論
    科。
二、查被告甲○○在元祥旅行社擔任會計職務，負責該旅行社帳務之工作，為從事業
    務之人，核其所為，係犯刑法第三百三十六條第二項之業務侵占罪。被告多次犯
    行，時間緊接，觸犯構成要件相同之罪名，顯係基於概括犯意為之，應依連續犯
    規定論以一罪，並依法加重其刑。原審據以論科，固非無見，惟查被告犯後除向
    申明德私人借貸五十萬元償還旅行社，至今仍積欠申明德四十七萬元未還，另由
    元祥旅行社扣除其四個半月的薪資共十萬三千五百元抵償，業據證人申明德證述
    在卷，依此計算，被告至今尚有五十八萬九千零九十六元未清償，原判決漏未審
    酌元祥旅行社曾扣除被告四個半月的薪資十萬三千五百元予以抵償，而認被告尚
    有七十萬元尚未歸還，予以論科，自有未合，被告上訴意旨以伊尚欠元祥旅行社
    五十幾萬元，指摘原判決不當，為有理由，自應由本院將原判決撤銷改判，審酌
    被告之品行、犯罪之動機、目的、手段、及其犯罪後態度等一切情狀，量處如主
    文所示之刑。又被告侵占期間長達一年餘，侵占金額高達一百十九萬二千五百九
    十六元，至今尚有五十八萬九千零九十六元未償還，難認無再犯之虞，被告聲請
    宣告緩刑，不能准許，並予敘明。
三、被告甲○○經合法傳喚，於最後一次審判期日無正當理由而不到庭，爰不待其到
    庭陳述，逕行判決。
據上論斷，應依刑事訴訟法第三百六十九條第一項前段、第三百六十四條、第三百七
十一條、第二百九十九條第一項前段，刑法第五十六條、第三百三十六條第二項，罰
金罰鍰提高標準條例第一條前段，判決如主文。
本案經檢察官周誠南到庭執行職務。
中      華      民      國    九十三    年      四      月    二十七    日
                              臺灣高等法院刑事第二庭
                                  審判長法  官  蔡  長  溪
                                        法  官  林  俊  益
                                        法  官  楊  貴  志
右正本證明與原本無異。
不得上訴。
                                        書記官  黃  德  煌
中　　　華　　　民　　　國　　九十三　　年　　　五　　　月　　　三　　　日
附錄：本案論罪科刑法條全文
中華民國刑法第三百三十六條第二項
(公務公益侵占罪、業務侵占罪)
對於公務上或因公益所持有之物，犯前條第一項之罪者，處一年以上七年
以下有期徒刑，得併科五千元以下罰金。
對於業務上所持有之物，犯前條第一項之罪者，處六月以上五年以下有期
徒刑，得併科三千元以下罰金。
前二項之未遂犯罰之。
